sv: Skyddets passformsstil: Draperad; Dragsko; Elastiska hörn; Formsydd; Heltäckande fall; Hel kjol; Övrigt
ja: カバーフィットスタイル: ドレープ; ドローストリング; ゴム入りコーナー; フィット; フルドロップ; フルスカート; その他
tr: Kılıf oturma stili: Dökümlü; Büzme ipli; Elastik köşeli; Oturan; Tam sarkmalı; Tam etekli; Diğer
cs: Střih s přiléhavým lemem: Splývavý; Se stahovací šňůrkou; S elastickými rohy; Přiléhavý; Plný přesah; Nařasený okraj; Ostatní
nb: Passform-stil for deksel: Drapert; Snøring; Elastiske hjørner; Formsydd; Helt dekkende; Fullt skjørt; Annet
nl: Pasvormstijl van hoes: Gedrapeerd; Trekkoord; Elastische hoeken; Aansluitend; Volledige val; Volledige rok; Overige
ru: Стиль посадки чехла: Драпированный; На шнурке; Углы на резинке; По форме; До пола; С длинной юбкой; Другое
sl-SI: Stil prileganja prevleke: Ogrnjeno; Z vrvico; Z elastičnimi vogali; Prilegajoče; S polnim padcem; S polnim krilom; Drugo
fr: Style ajusté: Drapé; Cordon de serrage; Coins élastiqués; Ajusté; Pleine retombée; Jupe complète; Autre
fi: Liinan asettumistyyli: Laskeutuva; Kiristysnauha; Joustavat kulmat; Muotoonommeltu; Täyspitkä; Täysi helma; Muu
el: Τύπος εφαρμογής καλύμματος: Ντραπέ; Κορδόνι περίσφιξης; Ελαστικές γωνίες; Εφαρμοστό; Πλήρους κάλυψης; Πλήρες βολάν; Άλλο
de: Abeckungsart: Drapiert; Kordelzug; Elastische Ecken; Passgenau; Bodenlang; Rundum-Volant; Andere
pt-BR: Estilo de encaixe da capa/cobertura: Estilo cortina; Com cordão; Cantos com elástico; Ajustado; Caimento total; Saia total; Outros
ko: 커버 핏: 드레이프; 드로스트링; 밴딩 코너; 피트형; 풀 드롭; 풀 스커트; 기타
th: รูปแบบการคลุมของผ้าคลุม: ทิ้งตัว; มีเชือกรูด; ขอบยางยืดมุม; เข้ารูป; คลุมเต็ม; คลุมแบบจับจีบ; อื่นๆ
es: Estilo de calce de funda: Drapeado; Cordón ajustable; Esquinas elásticas; Ajustado; Caída completa; Faldón completo; Otro
hu: Fedél illeszkedési stílusa: Fellazított; Húzózsinóros; Gumírozott sarkok; Méretre szabott; Teljesen földig érő; Földig érő; Egyéb
sk-SK: Štýl upevnenia krytu: Voľne prehodené; Sťahovacia šnúrka; Elastické rohy; Prispôsobené; Plný previs; Plná sukňa; Iné
pl: Styl dopasowania pokrowca: Drapowany; Ze ściągaczem; Z gumką na rogach; Dopasowany; Z pełnym obrusem; Z falbaną; Inny
ro-RO: Stilul de potrivire al husei: Drapat; Cu șnur; Colțuri elasticizate; Ajustat; Cădere completă; Fustă completă; Altele
bg-BG: Тип на прилягане на покривалото: Драпирано; С връзки; С еластични ъгли; По мярка; До земята; С пълен набор; Други
hr-HR: Stil kroja navlake: Ogrnuto; S vezicom; Elastični kutovi; Pripijeno; Do poda; Puni nabor; Ostalo
zh-CN: 罩体贴合方式: 垂坠贴合; 抽绳贴合; 弹性边角; 紧密贴合; 落地; 全裙摆; 其他
lt-LT: Uždangalo pritaikymo stilius: Laisvai krintantis; Sutraukiama virvele; Elastiniai kampai; Pritaikyta forma; Visiškai dengiantis; Dengiantis šonus; Kita
en: Cover fit style: Draped; Drawstring; Elasticated corners; Fitted; Full drop; Full skirt; Other
da: Dækpassetype: Draperet; Snoretræk; Elastiske hjørner; Tilpasset; Fuldt fald; Fuld skørt; Andet
zh-TW: 護套貼合樣式: 垂墜; 抽繩; 鬆緊包角; 合身; 全垂墜; 全裙擺; 其他
vi: Kiểu dáng vừa vặn của vỏ bọc: Kiểu rủ; Dây rút; Góc co giãn; Kiểu ôm; Rủ chạm sàn; Phủ viền kín; Khác
pt-PT: Estilo de ajuste da capa: Drapeado; Cordão; Cantos elásticos; Ajustado; Queda total; Saia completa; Outro
it: Stile di vestibilità della cover: Drappeggiato; Coulisse; Angoli elasticizzati; Aderente; Copertura totale; A mantovana; Altro